---
title: "Preguntas iniciales"
author: "Maximiliano León"
date: "09-10-2021"
output:
  pdf_document: default
  html_document: default
---

```{r setup, include=FALSE}
knitr::opts_chunk$set(echo = TRUE)
```

```{r message=FALSE, warning=FALSE}
library(mvtnorm)
library(EnvStats)
library(ggridges)
library(ggplot2)
library(dplyr)
library(tidyr)
library(forcats)
library(hrbrthemes)
library(viridis)
```

La base de datos esta constituida en base a los juegos publicados entre los años 1980 y 2020, que lograron ventas mayores a las 100 mil copias. La muestra contiene 16600 datos, y fue extraida de: https://www.kaggle.com/gregorut/videogamesales?select=vgsales.csv

Aquí plantearemos preguntas iniciales para explorar los datos

```{r message=FALSE, warning=FALSE}

datos = read.csv(file = "https://raw.githubusercontent.com/Maximiliano-Leon/Let/main/1%20-%20Datos%20Iniciales/vgsales.csv", header = T, sep = ",")

#Disclaimer: La base de datos es grande, por lo que se demora en cargar
```

\newpage

Pregunta 1:

¿Como es la distribucion por año?

Pregunta 2:

¿Como es la distribucion por género?

Pregunta 3:

Comparar los éxitos de ventas por Publisher

Pregunta 4:

Comparar el éxito por género en cada década

Pregunta 5:

Comparar el éxito por consola en cada década



