---
title: "Avance informe 1"
author: "Maximiliano León"
date: "16-11-2021"
output: html_document

---

```{r setup, include=FALSE}

library(ggplot2)
library(dplyr)
library(gapminder)
library(gghighlight)
library(countrycode)
library(tidyverse)
library(plyr)
library(sqldf)
library(ggthemes)
library(ggrepel)
library(RColorBrewer)

```



"Introducción"


En 1950, tras la segunda guerra mundial, nacen los primeros videojuegos: simuladores de ajedrez. Al pasar los años se desarrollarán muchos más, de variados géneros. Es indudable el éxito que tienen los videojuegos hoy en día, y así mismo, el gran flujo de dinero que esto implica.

Así como han cambiado los videojuegos, también han cambiado los gustos de los consumidores, de la misma forma, han cambiado los géneros preferidos a lo largo de los años. Por esto, es bueno saber cómo ha evolucionado el mercado, que géneros han sido más exitosos a lo largo del tiempo, y cuales han tenido éxitos esporádicos.

En el presente informe se analiza una base de datos correspondiente a videojuegos con ventas mayores a las 100 mil unidades entre los años 1980 y 2015.  Podremos ver cuáles han sido los momentos claves para el éxito que tienen los videojuegos hoy en día, cómo han cambiado las preferencias y cuáles son los géneros más populares a lo largo del tiempo.

En una primera parte hay un análisis con gráficos, viendo desde el total de las ventas de los videojuegos, para ver los momentos clave para el éxito actual. Luego, análisis de cada género por separado, y comparaciones cuando sea pertinente. Veremos cómo ha sido la evolución en ventas de cada género de los videojuegos a lo largo del tiempo, y sus puntos máximos. Para luego finalizar con la conclusión, donde estimaremos que género que tendrá éxito en el futuro próximo, cual no lo tendrá, y cuál puede serlo sin importar la época.





"Marco Teórico"









"Desarrollo"



```{r, cache=TRUE}
## Importamos datos
## (Usando el mismo metodo anterior, el metodo visto en clases para llamar la variable arroja error)
datos <- rio::import(here::here("Datos Iniciales/vgsales.csv"))
promedio_anual_por_genero <- sqldf("select Genre, Year, sum(Global_Sales) as Ventas from datos group by Genre, Year")

DT2 <- promedio_anual_por_genero[-which(promedio_anual_por_genero$Year == "N/A"),]


#Nuevo
#Hacemos numerica la variable año(Year), ya que no lo era
DT2$Year <- as.numeric(DT2$Year)

#Eliminamos datos poco favorables para estudio
DT2 <- DT2[-which(DT2$Year == 2020),]
DT2 <- DT2[-which(DT2$Year == 2017),]
DT2 <- DT2[-which(DT2$Year == 2016),]

DT1 <- sqldf("select Year, sum(Ventas) as Ventas_anuales from DT2 group by Year")
```

Tomando una base de datos de 16 mil muestras tomadas de videojuegos con ventas mayores a las 100 mil unidades,
realizamos una limpieza de datos, eliminando los datos que no tenia su año definido, ademas, luego eliminamos los datos desde 2015 a 2020 ya que estos eran muy pocos, por lo que podrian ser poco determinantes.

Primero se realiza un gráfico general, que utiliza el total de ventas anuales, asi sabremos donde podriamos encontrar los momentos mas importantes para las vetnas de videjuegos.

```{r}

ggplot(DT1, aes(x = Year, y = Ventas_anuales)) +
  geom_line() +
  theme_minimal() +
  labs(title = "Evolución en las ventas de videojuegos", 
       subtitle = "(1980 - 2015)",
       y = "Ventas Globales en 100 miles",
       x = "Year") +
  geom_point()


ggsave(device = png , filename = "evolucion_ventas_videojuegos.png", path = here::here("Figuras"))

```

En terminos generales, vemos que poco antes del año 2010, se alcanza el máximo de ventas en los videojuegos

Tambien es importante notar que en 2010 empieza a decaer la venta de videojuegos, este hecho calza con la salida de League of legends en 2011, que tuvo un exito explosivo, y que sigue practicamente intacto, (este no se encuentra representado dentro de la tabla dado que es un juego gratis).






subtitle: "Conclusión"


